Inventaris van de Minuut- en Constructiebladen Oost-Indische Archipel Afdeling VII
Nationaal Archief, Den Haag
- VIIe afdeling: Java, 1.2.07
  - Onderafdeling J: Vaarwaters naar Soerabaja, J
    - Westervaarwater
      - Westervaarwater van Soerabaja, 1901; J18a-J18i
        - getekende kaart hydr.bur., J18h
        - reductiebladen voor peilschaalwaarnemingen, J18i; Schaal 75.000
      - Westervaarwater van Soerabaja, 1904; J19a-J19h
        Opgenomen/samengesteld: J.G.J. Eilerts de Haan b, f, g in 2
        - min. bl., J19a; Schaal 75.000
        - constr. bl. (verbeterblad krt. 97), J19b; Schaal 20.000
        - constr. bl. (verbeterblad krt. 97), J19c; Schaal 40.000
        - min. bl., Pisangs, Buffels en Rif van Grissee, J19d; Schaal 10.000
        - min. bl., J19f; Schaal 20.000
        - min. bl., J19g; Schaal 20.000
        - min. bl., J19h; Schaal 20.000
      - Drempel Westervaarwater van Soerabaja, 1908; J20; Schaal 20.000
        Opgenomen/samengesteld: ?
      - Westervaarwater van Soerabaja, 1908; J21a-J21h
        Opgenomen/samengesteld: J.H. Zeeman c, d, f, g in 2
        - netblad, J21a; Schaal 75.000
        - netblad, rede Soerabaja, J21b; Schaal 20.000
        - min. bl., J21c; Schaal 20.000
        - min. bl., J21d; Schaal 20.000
        - min. bl., J21e; Schaal 20.000
        - constr, bl., J21f; Schaal 20.000
        - constr, bl., J21g; Schaal 20.000
        - constr, bl., J21h; Schaal 20.000
      - Drempel Westervaarwater Soerabaja, Nov. 1908; J22; Schaal 10.000
      - Drempel Westervaarwater Soerabaja, Nov. 1909; J23; Schaal 10.000
        Opgenomen/samengesteld: Ltz. v. Buren
      - Drempel Westervaarwater Soerabaja, April 1910; J24; Schaal 10.000
      - Drempel Westervaarwater Soerabaja, Nov. 1910; J25; Schaal 10.000
      - Profiel volgens de lichtenlijn v/d Drempel, Westgat (Aug. '07-Nov. '10); J26; Schaal hor: 1:10.000; Schaalvert: 1:20.
      - Drempel Westervaarwater Soerabaja, April 1911; J27; Schaal 10.000
      - Drempels Westervaarwater Soerabaja, Nov. 1911; J28; Schaal 10.000
        Opgenomen/samengesteld: Ltz. P.C. Coops
      - Westervaarwater Soerabaja, 1912; J19b, J29a-J29l; Schaal 20.000
        Opgenomen/samengesteld: Ltz. P.C. Coops h, k in 2
        - min. bl. 1:20.000 (geheim), J29a
        - min. bl. 1:20.000 (geheim), J19b
        - min. bl. 1:20.000 (geheim), J29c
        - min. bl. 1:20.000 (geheim), J29d
        - blauwdruk netkaart 1:50.000 (niet geheim), J29e
        - netkaart 1:50.000 (geheim), J29f
        - tekening krt. 97 uitgave 1913 (1:50.000), J29g
        - constr. bl., J29h
        - constr. bl., J29i
        - constr. bl., J29j
        - constr. bl., J29k
        - tekening krt. 97 uitgave 1915 (1:75.000), J29l
      - Westervaarwater Soerabaja, 1916; J30a-J30f; Schaal 20.000
        Opgenomen/samengesteld: Gezagh. Gouv. Marine Elbers c, e, f in 2
        - min. bl., J30a
        - min. bl., J30b
        - min. bl., J30c
        - constr. bl., J30d
        - constr. bl., J30e
        - constr. bl., J30f
      - W.vaarwater Soerabaja. Minuutblad Zuidgedeelte lichtenlijn, Mei-Juni 1918; J31; Schaal 10.000
      - Noordgedeelte Westervaarwater, 1923; J32a-J32d; Schaal 40.000
        Opgenomen/samengesteld: Warnsinck
        - min. bl., J32a
        - constr. bl., J32b
        - Blad 3, J32c
        - Blad 4, J32d
      - W.vaarwater Soerabaja bij dam Djamoeangrif, 1929; J33a-J33b; Schaal 37.500
        Opgenomen/samengesteld: Ltz. Kooreman Schip: Sumatra
        - min. bl., J33a
        - constr. bl., J33b
      - Drempel W.vaarwater Soerabaja, 1930 en '31; J35a-J35f; Schaal 10.000
        Opgenomen/samengesteld: Gezh. Knijff Schip: Orion
        - min. bl., N.deel, J35a
        - min. bl., Z.deel, J35b
        - constr. bl., J35e
        - constr. bl, J35f
      - W.lijk deel rede Soerabaja, omgeving lichtbaken Pisangs, 1933; J37; Schaal 25.000
        Opgenomen/samengesteld: 2e off. G.M. Pardi
      - Westervaarwater van Soerabaja (Lichtschip-Versperring), 1948; J39; Schaal 10.000
        Opgenomen/samengesteld: Dept. van V.E.M. Schip: Zeezwaluw J39 in 3
      - Westervaarw. Soerabaja. Morokrembangan-Og. Piring, Maart 1935; J40a-J40d; Schaal 25.000
        Opgenomen/samengesteld: Tissot v. Patot Schip: W. Snellius
        - min. bl., J40a
        - constr. bl. I, II, III, J40b
        - constr. bl. I, II, III, J40c
        - constr. bl. I, II, III, J40d
      - Westervaarwater Surabaia, Middelrug, Buitendrempel, Aug. 1952; J41; Schaal 12750
        Opgenomen/samengesteld: M.A. Moereels Schip: Bunasakti J41 in 2
      - Westervaarw. Soerabaja. Zuidelijke drempel, Juni 1935; J45a-J45b; Schaal 10.000
        Opgenomen/samengesteld: 1e off. G.M. Bennink Schip: S.S. Pandora
        - min. bl., J45a
        - constr. bl., J45b
      - Westervaarw. Soerabaja, nabij Djamoeangrif, April 1931; J46; Schaal 10.000
        Opgenomen/samengesteld: Pinke Schip: W. Snellius
      - Westervaarw. Soerabaja. Drempel, December 1935; J47; Schaal 10.000
        Opgenomen/samengesteld: 2e off. G. Pardi Schip: S.S. Dog
    - Rede en Haven van Soerabaja
      - Marine etablissement te Soerabaja en mond Kali Mas, 1870; J51; Schaal 1.250
        Schip: Ardjoeno
      - Rede Soerabaja, J52
      - Banken bij de ingangen van Kali Mas en Bassin, 1876; J53; Schaal 2.000
        Opgenomen/samengesteld: G.C. Otten
      - Rede Soerabaja, 1878; J54a-J54b; Schaal 10.000
        Opgenomen/samengesteld: E.F.T. Bik
        - Blad 1, J54a
        - copie van a, J54b
      - Rede Soerabaja, 1900; 1901; J55a-J55b
        Opgenomen/samengesteld: C.E. Hoorens v. Heyningen; Opgenomen/samengesteld: E.F.T. Bik
        - min. bl., J55a; Schaal 10.000;
        - rand voor krt. 135 Westervaarwater van Soerabaja, J55b; Schaal75.000
      - Rede Soerabaja, 1912; J57; Schaal 20.000
        Opgenomen/samengesteld: P.C. Coops
      - Haven van Soerabaja. Situatie-tekening, 1916; J58; Schaal 10.000
      - Gedeeltelijke herziening rede Soerabaja, min. en constr. bl., Dec. 1918; J59; Schaal 10.000
        Opgenomen/samengesteld: B. Kruys Schip: Condor
      - Verbeterblad rede van Soerabaja, Dec. 1918; J60; Schaal 20.000
      - Haven van Soerabaja, J61a-J61b
        - Blad 1, J61a; Schaal 2.000
        - Blad 2, J61b; Schaal 5.000
      - Diepte haven van Soerabaja (alleen Perak), Dec. 1922; J62; Schaal verschillend
      - Havengebied van Soerabaja, 1923; J63; Schaal 5.000
        Opgenomen/samengesteld: Havenmeester
      - Marine-etablissement te Soerabaja, 1923; J64; Schaal 2.000
        Opgenomen/samengesteld: Directeur
      - Ontwerp oliesteiger der B.P.M. (Marine-etabl.), 1923; J65; Schaal 2.000
      - Rede Soerabaja en Zuid-ged. Westervaarw., 1923; J66a-J66b; Schaal 20.000
        Opgenomen/samengesteld: Warnsinck Schip: Spits
        - min. bl., J66a
        - constr. bl., J66b
      - Haven en Keel Marine-etabl. te Soerabaja, 1923; J67; Schaal 10.000
        Opgenomen/samengesteld: Warnsinck Schip: "Spits"
      - Toegang tot steiger P.W. (Pyrotechn. werkplaats) Z.kust Madoera, 1929; J68a-J68b; Schaal 20.000
        Schip: Sumatra
        - min. bl., J68a
        - constr. bl., J68b
      - Toegang tot steiger P.W. (Pyrotechn. werkplaats) en P.W. steiger, Spet. 1930; J69; Schaal 20.000
        Opgenomen/samengesteld: Ltz. Chömpf
      - Toegangen P.W. steiger Madoera, Nov. 1931; J70a-J70c; Schaal 10.000
        - min. bl., J70a
        - witdruk, J70b
        - constr. bl., J70c
      - P.W. steiger. Madoera, Nov. 1931; J71a-J71b; Schaal 5.000
        - min. bl., J71a
        - constr. bl., J71b
      - P.W. steiger en toegangen, Mei 1931; J72; Schaal 5.000; Schaal20.000
        Opgenomen/samengesteld: ?Schip: ?
      - Rede Soerabaja, Mrt. 1935; J74a-J74c; Schaal 20.000
        - min. bl., J74a
        - constr. bl., J74b
        - aanv. constr. bl., J74c
      - P.W. steigers Madoera, 1932; J75a-J75c
        Opgenomen/samengesteld: Troost
        - min. bl., J75a; Schaal 10.000
        - constr. bl., J75b; Schaal 10.000
        - min. bl., J75c; Schaal 1.000
      - Marine-Etablissement te Soerabaja, Jan. 1936; J76; Schaal 1.000
      - Herbeloding keel ME-Bassin, Mei '48; J76a; Schaal 500
      - Havengebied van Soerabaja, 1937, 1939; J77; Schaal 5.000
        Opgenomen/samengesteld: Dienst van Verkeer en Waterstaat (blijkens de hydr. geg. no 35) J77 in 3
      - Surabaya Roads. Photolithokrt. E 1.10.313, uitg. Nov. 1945, J78; Schaal 12.300
        Opgenomen/samengesteld: Capt. A. Day Schip: H. Brit. M.S. White Bear
      - Perak Harbour after demolition on 3-3-1942, J79; Schaal 5.000
        Opgenomen/samengesteld: ?Schip: Foto van situatietekening
      - Perak Harbour after demolition on 3-3-1942, J80; Schaal 2.000
        Opgenomen/samengesteld: ?Schip: Foto van situatietekening in 2
      - Rede Soerabaya wrakken en boeienkaart, 1947; J81; Schaal 12.300
        Opgenomen/samengesteld: v. Leeuwen Schip: Motorsloepen
      - Diepten voor Madoera- en Kruiserkade, 1947; J82; Schaal 2.000
      - Rede Soerabaja, 1947; J83I-J83III; Schaal 10.000
        Opgenomen/samengesteld: Ltz. J. KLaver
        - min. bl., Blad 1, J83I
        - tonnen en wrakken, J83II
        - constr. bl., J83III
      - Rede Soerabaja, vaarwater naar P.W. steiger, 1948; J84a-J84b; Schaal 10.000
        Opgenomen/samengesteld: J.H. Verkerk Schip: Zuiderkruis
        - Blad 1, J84a
        - Blad 2, J84b
      - Rede Soerabaya. Omgeving oliesteiger Westhavendam, 1948; J85; Schaal 1.000
      - Rede Soerabaya. Vaarwater naar P.W. steiger, 1949; J86a-J86b; Schaal 10.000
        Opgenomen/samengesteld: J.P.J. de Groot Schip: Zuiderkruis
        - min. bl., J86a
        - constr. bl., J86b
    - Oostervaarwater van Soerabaja
      - Passage bij het onvoltooide fort, 1832; J101a-J101b; Schaal +_27.000
        Opgenomen/samengesteld: v/ Kervel en Sikman
        - min. bl., J101a
        - constr. bl., J101b
      - Oostervaarwater van Soerabaja t/m de rede, 1879; J103a-J103c; Schaal 80.000
        Opgenomen/samengesteld: J. v. Maren v/d Berg
        - Blad 1, J103a
        - calque van a., J103b
        - Blad 3, J103c
      - Oostervaarwater van Soerabaja t/m de rede, 1886; J106a-J106d
        Opgenomen/samengesteld: Goetz b, c in 2
        - min. bl. van het geheel, J106a; Schaal 75.000
        - min. bl., Noordelijk gedeelte, J106b; Schaal 20.000
        - min. bl., Zuidelijk gedeelte, J106c; Schaal 20.000
        - constr. bl., J106d; Schaal 40.000
      - Oostervaarwater van Soerabaja t/m de rede, 1894; J107a-J107g
        Opgenomen/samengesteld: Goetz a, b, c, d in 2
        - min. bl. Zuidelijk gedeelte, J107a; Schaal 20.000
        - calque van a., J107b; Schaal 20.000
        - min. bl. Noordelijk gedeelte, J107c; Schaal 20.000
        - calque van c., J107d; Schaal 20.000
        - constr. bl., J107e; Schaal 40.000
        - getekende en gedrukte kaart (correctie model) 98 uitg. '95, J107f; Schaal 75.000
        - getekende en gedrukte kaart (correctie model) 98 uitg. '95, J107g; Schaal 75.000
      - Triangulatie Oostervaarwater, 1896; J108; Schaal 75.000
        Opgenomen/samengesteld: v. M.B. v/d Berg
      - Oostervaarwater van Soerabaja t/m de rede, 1898; J109a-J109d
        Opgenomen/samengesteld: Schoonhoven en Luymes b, c, d in 2
        - netkaart, J109a; Schaal 75.000
        - constr. bl. Zuidelijk gedeelte, J109b; Schaal 25.000
        - constr. bl. midden gedeelte, J109c; Schaal 25.000
        - constr. bl. Noordelijk gedeelte, J109d; Schaal 25.000
      - Oostervaarwater van Soerabaja t/m de rede, 1902; J110a-J110e
        Opgenomen/samengesteld: Bron b, d in 2
        - min. bl., Zuidelijk gedeelte, J110a; Schaal 25.000
        - min. bl. Noordelijk gedeelte, J110b; Schaal 25.000
        - constr. bl. behorende bij a., J110c; Schaal 25.000
        - constr. bl. behorende bij b., J110d; Schaal 25.000
        - getekende kaart 98, uitg. '03, J110e; Schaal 75.000
      - Oostervaarwater van Soerabaja t/m de rede, 1906; J111a-J111e
        Opgenomen/samengesteld: W. Cornelis Schip: Gouv. S.S. Zwaluw
        - min. bl. v/h geheel, J111a; Schaal 75.000
        - min. bl. Zuidelijk gedeelte, J111b; Schaal 25.000
        - min. Noordelijk gedeelte, J111c; Schaal 25.000
        - constructieblad behorende bij c., J111d; Schaal 25.000
        - constr. bl. behorende bij b en c., J111e; Schaal 37.500
      - Kleta-rif, 1906; J112; Schaal 1.000
      - Oostervaarwater van Soerabaja t/m de rede, 1910; J113a-J113e
        Opgenomen/samengesteld: van Buren Schip: Havik a, d in 2
        - min. bl., J113a; Schaal 25.000
        - min. bl., J113b; Schaal 25.000
        - constr. bl., J113c; Schaal 25.000
        - constr. bl., J113d; Schaal 37.500
        - getekende kaart 98, uitgave 1911, J113e; Schaal 75.000
      - Oostervaarwater van Soerabaja, 1925; J115a-J115e; Schaal 25.000
        Opgenomen/samengesteld: Warnsinck Schip: Eridanus
        - min. bl., Noord- en Zuidblad, J115a
        - min. bl., Noord- en Zuidblad, J115b
        - Blad 3, J115c
        - constr. bl., J115d
        - constr. bl., J115e
      - Oostervaarwater van Soerabaja. Onderzoek 3 1/2m bankje, 1931; J116; Schaal 25.000
      - Oostervaarwater Soerabaja NWlijk deel, 1934; J117a-J117b; Schaal 25.000
        Opgenomen/samengesteld: Hoffman Schip: Mijnenveger A en G.S.S. "Dog"
        - min. bl., J117a
        - constr. bl., J117b
      - Oostervaarwater Soerabaja. Ondiepten nabij zwarte gasboei, 1939; J121; Schaal 25.000
        Opgenomen/samengesteld: onbekend Schip: Onbekend
      - Jansen's Vaarwater, Dec. 1946; J122a-J122b; Schaal 50.000
        Opgenomen/samengesteld: W.L. Van Leeuwen Ltz.II
        - min. bl., J122a
        - constr. bl., J122b
      - Oostervaarwater, Jansen's Vaarwater, Tong en betonde geul, Dec. '46; J123a-J123b; Schaal 37.500
        Opgenomen/samengesteld: W.L. van Leeuwen Ltz.II
        - min. bl., J123a
        - constr. bl. I en II, J123b
      - Westzijde Jansen's vaarwater (calque), Oct. '47; J124; Schaal 37.500
      - N.zijde Oostervaarwater (calque v. min. bl.), Nov. '47; J125; Schaal 37.500
      - W.zijde Oostervaarwater (calque v. min. bl.), Dec. '47; J126; Schaal 37.500
      - Constr. bl. Oostervaarw. (constr. bl. van J124, 125 en 126), J127; Schaal 37.500
      - Oostervaarwater van Soerabaja, J128; Schaal 75.000
      - Jansen's Vaarwater, Sept. 1949; J129; Schaal 37.500
        Opgenomen/samengesteld: J.P.J de Groot Schip: Opn. vrtg. Zuiderkruis
      - Westervaarwater Drempel, Oct. 1936; J155; Schaal 10.000
        Opgenomen/samengesteld: 1e off. G.M. Schip: S.S. Dog
      - Blad met enige gegevens betreffende de rede, 1937; J156; Schaal verschillend
      - Wester- en Oostervaarwater. Vaargeul en wrakken. Engelse fotolithokrt. Oct. 1945, Nov. 1945; J157; Schaal +_130.000
        Opgenomen/samengesteld: Captain A. Day Schip: His. Brit. Ms. White Bear
      - Westervaarwater met drempel en aanbevolen route Engelse fotolithokrt. E.1.10, 312 uitg. Nov. 1945, J158; Schaal 75.000
      - Drempel Westervaarwater Soerabaja, Oct. 1946; J159a-J159c; Schaal 25.000
        Opgenomen/samengesteld: Luit. t/z v. Strien Schip: A. Crijnssen
        - min. bl., J159a
        - constr. bl., J159b
        - lichtdruk van a., J159c
      - Drempel N.gedeelte Westervaarwater Soerabaja, 16 Aug. 1950; J160; Schaal 1:50000; Schaal1:7000
        Opgenomen/samengesteld: J. Haventoezen